# 两次验资能写在一个验资报告上吗

提问人：xueyou654 时间：2015-11-06 16:16:50
陈版主，你好，请问上市公司在 2015 年 6 月份送股，十送十，当时没有验资，在 2015 年 10 月有一个股权激励股东离职减资，要验资，那这两次股本变化能不能写在一个验资报告上？如何表述啊？

回答人：chenyiwei
可以把两次出资用一份验资报告来审验，其内容基本上就是两个单独的验资报告的叠加。但要注意：因为一份验资报告只能有一个验资截止日和一个报告日，因此相当于前一次出资审验的截止日也要推后，这可能会加大对前次出资后的大额现金支出等可能存在抽逃出资迹象审验的责任。